【裁判字號】    98,交聲,17
【裁判日期】    980302
【裁判案由】    違反道路交通管理處罰條例聲明異議
【裁判全文】
臺灣雲林地方法院交通事件裁定          98年度交聲字第17號
移送機關即
原處分機關  交通部公路總局嘉義區監理所雲林監理站
異  議  人
即受處分人  甲○○
上列異議人即受處分人因違反道路交通管理處罰條例案件，對於
交通部公路總局嘉義區監理所雲林監理站於民國98年1 月20日所
為之雲監裁字第裁72-J00000000號裁決聲明異議，本院裁定如下
：
    主  文
異議駁回。
    理  由
一、原處分意旨略以：異議人即受處分人甲○○駕駛車牌號碼5M
    -3040 號自用小客貨車，於民國97年12月1 日上午6 時29分
    ，行經速限每小時70公里之臺16線2.2 公里處，經雷達測速
    測得時速83公里，超速13公里，遭南投縣政府警察局交通隊
    員警製單逕行舉發，嗣原處分機關以異議人違規事實明確，
    乃依道路交通管理處罰條例第40條規定，處以罰鍰新臺幣（
    下同）1,600 元，並記違規點數一點。
二、異議意旨略以：舉發機關應舉證違規取締採證之合法性，本
    案所開列之罰單，未列採證儀器，且南投縣政府所出具之「
    雷達測速儀檢定合格證書」無法證明為本案系爭之採證儀器
    ；又依道路交通管理處罰條例第8 條規定，全國交通違規處
    罰機關為交通部，員警只是舉發單位，依法不得開具罰單等
    語；再者，舉發機關應為舉證違規取締採證合法性，為此聲
    明異議。
三、按度量衡法第5 條規定：「為確保交易安全、維護大眾安全
    健康及環境保護，主管機關得就供交易、證明、公務檢測、
    環境保護、公共安全、醫療衛生有關之度量衡器，指定為法
    定度量器」，故於度量衡器檢定檢查辦法第3 條第1 項第7
    款即規定公務檢測用雷達測速儀及公務檢測用雷射測速儀（
    光達式）為應經檢定之法定度量衡器。同辦法第18條亦規定
    檢定合格在使用中之度量衡器，應接受檢定機關（構）之定
    期或不定期檢查。又違反道路交通管理處罰條例之行為，「
    第12條至第68條由公路主管機關處罰」；「公路主管機關應
    設置交通裁決單位辦理；其組織規程由交通部、直轄市政府
    定之。」道路交通管理處罰條例第8 條第1 項第1 款、第3
    項定有明文。末按「汽車駕駛人之行為有下列情形之一，當
    場不能或不宜攔截製單舉發者，得逕行舉發：七、經以科學
    儀器取得證據資料證明其行為違規。」道路交通管理處罰條
    例第7 條之2 為本案舉發程序之依據。
四、本院之判斷：
(一)、異議人於97年12月1 日上午6 時29分開車行經臺16線2.2 公
    里處，為異議人於異議狀中所不否認，並有違規照片1 紙在
    卷可稽，復有南投縣政府警察局97年12月19日投警交字第J0
    0000000 號舉發違反道路交通管理事件通知單在卷可佐。又
    上開路段之速限為每小時70公里，異議人於前揭時地行經該
    路段時，時速為每小時83公里，超速13公里乙情，有違規照
    片1 紙在卷可查，另經南投縣政府警察局98年1 月7 日投交
    警字第0980000202號書函回覆屬實，異議人超速違規之事實
    ，堪以認定。異議人稱本案原處分機關未舉證本案違規事實
    云云，尚有誤會。
(二)、異議人辯稱本案未列採證儀器，且為南投縣政府自行出具之
    檢驗合格書云云。然本案違規事實，已為該路段之固定桿雷
    達自動測速照相儀測速拍照乙事，有違規照片1 紙在卷可考
    ，又該固定桿雷達測速照相儀，為原廠商定期檢測維修，復
    為「經濟部標準檢驗局」檢定合格（檢定日期為97年10月6
    日，至98年10月31日前有效）乙事，亦有經濟部標準檢驗局
    97年10月6 日雷達測速儀檢定合格證書1 紙在卷可明。異議
    人所辯，委無可採。
(三)、異議人又辯以本案員警不得開單舉發云云。但是，本案違規
    事實，先經南投縣政府警察局製單舉發，後經公路主管機關
    即交通部公路總局所設置之交通裁決單位，即交通部公路總
    局嘉義區監理所雲林監理站，開立本案之裁決書裁罰異議人
    ，均已符合道路交通管理處罰條例第8 條第1 項第1 款之規
    定，異議人所述，純屬事後卸責之詞，不足採信。
五、綜上所述，應依道路交通案件處理辦法第19條，裁定如主文
    。
中    華    民    國    98    年    3     月    2     日
                  交通法庭  法  官  藍家偉
以上正本證明與原本無異。
如不服本裁定，應於裁定送達後5 日內向本院提出抗告狀（須附
繕本）。
                            書記官  王雪招
中    華    民    國    98    年    3     月    2     日


司法院資訊處製作；財團法人民間司法改革基金會備份。
